臺灣新北地方法院民事裁定
                                 110年度家訴字第11號
抗  告  人  黃得時    



相  對  人  黃美麗    


上列當事人間請求返還不當得利事件，抗告人對本院於民國111
年2月14日所為之110年度家訴字第11號裁定不服，提起抗告，本
院裁定如下：
    主  文
一、本院民國111年2月14日所為之110年度家訴字第11號民事裁
    定撤銷。
二、本件訴訟標的價額核定為新臺幣玖拾玖萬叁仟貳佰陸拾叁元
    。
三、抗告人應於本裁定送達後五日內，向本院繳納裁判費新臺幣
    壹萬陸仟叁佰伍拾元，逾期不繳，即駁回其上訴。
四、抗告費用由抗告人負擔。 
    理  由
一、抗告意旨略以：原裁定認抗告人上訴利益為新臺幣（下同）
    1,439,980元，命抗告人繳納第二審裁判費22,884元，恐有
    誤會，抗告人現表明僅對被告黃美麗部分上訴，故聲明不服
    之範圍應為993,263元，應以此為訴訟標的價額計算裁判費
    ，亦即本件第二審裁判費應為16,350元，請法院重新核定裁
    判費等語。
二、按「原法院或審判長認抗告為有理由者，應撤銷或變更原裁
    定。」，民事訴訟法第490條第1項定有明文。又提起第二審
    上訴，應依訴訟標的金額或價額繳納上訴裁判費；上訴不合
    程式或有其他不合法情形而可以補正者，原第一審法院應定
    期間命其補正，如不於期間內補正，應以裁定駁回之。此觀
    諸家事事件法第51條準用民事訴訟法第77條之16、第442條
    第2項等規定甚明。
三、經查：　　
（一）抗告人於111年2月9日提出「民事上訴聲明狀」，原對被
      告黃鈺茹及被告黃美麗，均提起上訴，上訴聲明為「一、
      上訴人不服臺灣新北地方法院110年度家訴字第11號民事
      判決，特於法定期間內提起上訴，…」，嗣於111年2月22
      日提出「民事部分上訴狀」，更正上訴聲明為「一、原判
      決廢棄。二、被上訴人黃美麗應給付上訴人新臺幣（下同
      ）99萬3263元及自起訴狀繕本送達上訴人黃美麗翌日起至
      清償日止，按年息百分之五計算之利息。…」，並經本院
      聯絡確認，其僅針對被告黃美麗部分，提起上訴，有本院
      公務電話紀錄在卷可稽，則抗告人第二審訴訟標的金額應
      以上訴人聲明不服之範圍，即993,263元定之，依家事事
      件法第51條準用民事訴訟法第77條之13、第77條之16第1
      項規定，應徵第二審裁判費16,350元。
（二）原裁定依抗告人更正前之上訴聲明核定訴訟費用，未及審
      酌抗告人減縮部分上訴聲明，亦即有部分屬於撤回上訴之
      情，則抗告人執此抗告，指摘原裁定核定抗告人訴訟標的
      價額及命抗告人繳納第二審訴訟費用部分不當，為有理由
      ，應由本院將原裁定關於核定抗告人訴訟標的價額，及命
      抗告人繳納第二審上訴費用部分予以撤銷，改諭知如主文
      第2項、第3項所示。
四、又當事人因其他應歸責於己之事由而致訴訟延滯者，雖該當
    事人勝訴，其因延滯而生之費用，法院得命其負擔全部或一
    部，並於裁定准用之，民事訴訟法第82條、第95條分別定有
    明文。本件抗告人抗告雖有理由，惟此因抗告人提起全部上
    訴後，經本院裁定命其補費，始減縮上訴聲明所致，屬可歸
    責於抗告人之事由，參酌上開規定意旨，應由抗告人負擔本
    件抗告費用，始為公允，併此敘明。
五、依民事訴訟法第490條第1項、第82條、第95條，裁定如主文
    。
中　　華　　民　　國　　111 　年　　3 　　月　　4 　　日
                    家事法庭    法  官  李政達
以上正本係照原本作成。
如對本裁定抗告須於裁定送達後10日內向本院提出抗告狀，並繳
納裁判費新臺幣1,000元。 
中　　華　　民　　國　　111 　年　　3 　　月　　4 　　日
                                 書記官  劉春美